【裁判字號】    99,易,396
【裁判日期】    991231
【裁判案由】    傷害等
【裁判全文】
臺灣屏東地方法院刑事判決               99年度易字第396號
公  訴  人  臺灣屏東地方法院檢察署檢察官
被      告  袁正緯
上列被告因公共危險等案件，經檢察官提起公訴（98年度偵字第
6204 號 ），嗣因被告就被訴事實為有罪之陳述，經本院裁定適
用簡式審判程序審理，判決如下：
    主  文
袁正緯犯恐嚇危害安全罪，處拘役貳拾日，如易科罰金，以新臺
幣壹仟元折算壹日；又犯漏逸氣體罪，處拘役肆拾日，如易科罰
金，以新臺幣壹仟元折算壹日，扣案之瓦斯桶壹桶沒收。應執行
拘役伍拾日，如易科罰金，以新臺幣壹仟元折算壹日，緩刑貳年
，扣案之瓦斯桶壹桶沒收。
    事  實
一、袁正緯與周泓宇、陳宏榮、陳文瑋前因細故發生糾紛，（一
    ）於民國98年5 月13日22時許，袁正緯前往周泓宇位於屏東
    縣林邊鄉○○村○○路346 之4 號住處欲找周泓宇理論，因
    周泓宇未現身應門，袁正緯竟基於恐嚇之犯意，在周泓宇住
    處門口大聲恫嚇稱：「周泓宇你再不出面，我要殺死你及你
    家人」等語，人在屋內之周泓宇之母王姵譁聽聞後不敢作聲
    ，並將上情告知適時在樓上睡覺之周泓宇，袁正緯上開恐嚇
    言詞致王姵譁、周泓宇心生畏懼，致生危害於周泓宇、王姵
    譁及渠等家人之安全。（二）於同日23時50分許，周泓宇、
    陳宏榮、陳文瑋共同前往袁正緯位於屏東縣林邊鄉○○村○
    ○路61之4 號住處，欲找袁正緯理論。袁正緯見狀，竟基於
    漏逸煤氣之犯意，將自所有之瓦斯桶1 桶之開關打開，使瓦
    斯漏逸後，持打火機點燃瓦斯並將瓦斯桶朝周泓宇、陳宏榮
    、陳文瑋3 人方向之道路上丟去，致生公共危險。幸瓦斯桶
    掉落地上後火星即熄滅，陳文緯並即將該瓦斯桶開開關關閉
    而未釀成災害。嗣經警據報前往現場處理，始循線查悉上情
    並扣得袁正緯所有瓦斯桶1 桶。
二、案經屏東縣政府警察局東港分局報告臺灣屏東地方法院檢察
    署檢察官偵查起訴。
    理  由
一、按本件被告所犯係死刑、無期徒刑、最輕本刑為3 年以上有
    期徒刑以外之罪，其於準備程序就被訴事實為有罪之陳述，
    經本院告知簡式審判程序之旨，並聽取其與公訴人之意見後
    ，認無不得或不宜改依簡式審判程序進行之情事，依刑事訴
    訟法第273 條之1 第1 項規定，當庭裁定本件行簡式審判程
    序，合先敘明。
二、上揭犯罪事實，業據被告於本院審理中坦承不諱，此外並有
    證人即同案被告陳文瑋、周泓宇、陳宏榮（3 人所涉傷害部
    分本院另為不受理判決）之指訴及王姵譁之證述、扣押筆錄
    、扣押物品目錄表、案發現場照片等在卷可稽，足認被告前
    揭自白與事實相符，本案事證明確，被告犯行堪以認定。
三、按家用桶裝瓦斯為液化石油氣，被告開啟瓦斯桶開關，漏逸
    瓦斯使之瀰漫，除了造成自己吸入體內致健康受損甚至死亡
    之危險，如驟遇火花，更有引發火勢波及建築物及他人性命
    之虞，自已致生公共危險。核被告所為，係犯刑法第305 條
    之恐嚇危害安全罪，及同法第177 條第1 項之漏逸氣體罪。
    被告以一恐嚇危害安全行為同時恐嚇王姵譁、周泓宇，為想
    像競合犯，依刑法第55條之規定，應從一重之恐嚇危害安全
    罪處斷。被告所犯上開恐嚇危害安全罪及漏逸氣體罪2 罪，
    犯意各別，行為互殊，自應分論併罰。爰審酌被告僅因細故
    即對周泓宇、王姵譁為恐嚇犯行，造成被害人心生畏懼，又
    無視於他人生命、身體及居家安全，漏逸桶裝瓦斯氣體並曾
    試圖點燃，造成他人之生命、身體及公共危險等，惟被告點
    燃瓦斯桶係因當時周泓宇、陳宏榮、陳文瑋等至其住所，怕
    遭毆打心生畏懼才加點燃，最後並未發生實害，且被告於事
    後坦承犯行，亦已與被害人周泓宇等和解，有本院審判筆錄
    及屏東縣林邊鄉調解委員會調解書影本等在卷可稽，顯已取
    得被害人之原諒，復衡其犯罪動機、目的、手段、並兼衡其
    素行、經濟狀況及智識程度等之程度等一切情狀，分別量處
    如主文所示之刑，及諭知易科罰金之折算標準，並再依法定
    其應執行之刑如主文所示，及諭知同一易科罰金之折算標準
    ，以示懲儆。至扣案之瓦斯桶1 桶，既係為被告所有供犯漏
    逸氣體罪之物，自應依刑法第38條第1 項第2 款規定宣告沒
    收。
四、末查被告前未曾受有期徒刑以上刑之宣告，有臺灣高等法院
    被告前案紀錄表1 份在卷可稽，而被告已與周泓宇等人和解
    ，顯已取得被害人之原諒，則被告經此偵、審教訓後，當知
    所警惕，信無再犯之虞，本院認所宣告之刑以暫不執行為適
    當，併予宣告2 年之緩刑期間，以啟自新。
據上論斷，應依刑事訴訟法第273 條之1 第1 項、第299 條第1
項前段，刑法第305 條、第177 條第1 項、第55條、第41條第1
項前段、第38條第1 項第2 款、第51條第6 款、第74條第1 項第
1 款，刑法施行法第1 條之1 ，判決如主文。
本案經檢察官劉昀到庭執行職務。
中    華    民    國    99    年    12    月    31    日
                  刑事第一庭    法  官  黃紀錄
以上正本證明與原本無異。
如不服本判決應於收受判決後10日內向本院提出上訴書狀，並應
敘述具體理由；其未敘述上訴理由者，應於上訴期間屆滿後20日
內向本院補提理由書（均須按他造當事人之人數附繕本）「切勿
逕送上級法院」。
中    華    民    國    99    年    12    月    31    日
                                書記官  戴仲敏

司法院資訊處製作；財團法人民間司法改革基金會備份。
